# 返利的会计处理

提问人：709046552 时间：2019-05-14 14:33:11
陈版，现金返利与实物返利分别如何处理

回答人：chenyiwei
可参考：《瑞华研究 2010 ～ 2016 汇编》之 “问题 2-1-52（实物返利的会计处理）”。